【裁判字號】    90,訴,363
【裁判日期】    901108
【裁判案由】    違反著作權法
【裁判全文】
臺灣臺北地方法院刑事判決                            九十年度訴字第三六三號
    公  訴  人  臺灣臺北地方法院檢察署檢察官
    被      告  甲○○
右列被告因違反著作權法案件，經檢察官提起公訴（九十年度偵字第二一七五、三三
０一號），本院判決如左：
    主  文
甲○○連續以犯明知為侵害著作權之物，意圖營利而交付之方法，侵害他人之著作權
之罪，處有期徒刑肆月，如易科罰金以參佰元折算壹日，緩刑參年。扣案之盜版音樂
光碟片玖拾捌片，均沒收。
    事  實
一、甲○○明知「莫文蔚十二樓」、「張學友Lost of love」、「孫燕姿我要的幸福
    」、「張惠妹一夜情」、「范瑋琪每天」、「蔡淳佳談心」、「蔡依林Show
    your love」、「張震嶽想太多」、「彭佳慧說真的」、「林憶蓮存在」、「濱
    崎步Duty」等音樂著作物，分別係滾石國際音樂股份有限公司（下稱滾石公司）
    、上華國際企業股份有限公司（下稱上華公司）、華納國際音樂股份有限公司（
    下稱華納公司）、豐華唱片股份有限公司（下稱豐華公司）、福茂唱片音樂股份
    有限公司（下稱福茂公司）、丙○○○○亞音樂股份有限公司（下稱新力公司）
    、環球國際唱片股份有限公司（下稱環球公司）、魔岩唱片股份有限公司（下稱
    魔岩公司）、乙○○股份有限公司（下稱乙○○公司）、科藝百代股份有限公司
    （下稱科藝百代公司）及艾迴股份有限公司（下稱艾迴公司）等享有著作權之音
    樂著作，非分別經前揭擁有著作權公司之同意或授權，不得擅自重製、散布或意
    圖營利而交付，詎竟出於意圖營利之概括犯意，於民國九十年一月五日前二、三
    日之某日，透過網路向不詳姓名年籍之男子，以每片新臺幣（下同）五十元之代
    價，訂購侵害前揭公司著作權之盜版音樂光碟片一百十片，由該男子持該等光碟
    片，於九十年一月四日，往至台北市○○區○○路廿五巷四十二號甲○○住處交
    付予甲○○，甲○○明知其所取得之音樂光碟片係侵害著作權之物，仍於九十年
    一月五日，在臺北市○○區○○街夜市處擺設攤販，以每片一百元之代價，連續
    出售或搭贈予不特定之人共計十二片。嗣於同日下午九時二十分許，為警在臺北
    市○○街六十四號前當場查獲，並扣得甲○○所有之盜版音樂光碟片九十八片。
二、案經滾石公司、上華公司、華納公司、豐華公司、福茂公司、新力公司、環球公
    司、魔岩公司、乙○○公司、科藝百代公司、艾迴公司訴由臺北市政府警察局松
    山分局報告臺灣臺北地方法院檢察署檢察官偵查起訴。
    理  由
一、訊據被告甲○○對於右揭事實坦承不諱，核與告訴人指訴相符，並有如犯罪事實
    欄所載之物扣案可稽，且有上開被侵害音樂著作物正版品封面（見臺灣臺北地方
    法院九十年度偵字第三三０一號卷第七頁至十三頁、告訴代理人於本院九十年四
    月二十七日庭提四份）及告訴人公司執照和營利事業登記證各影本十一份附卷可
    稽，至前揭盜版音樂光碟片之來源及販賣日期乙情，被告雖於警訊及偵查中陳稱
    ：是一名男子在雜誌上登載應徵販賣音樂光碟工作之廣告，伊去應徵，每日薪資
    一千元，與該男子都是以0000000000之呼叫器連絡，、、、，伊是一
    月四日開始賣，一月五日才剛擺出來，即被警察查獲等語，惟於本院調查及審理
    中則改稱：伊是透過網路購買前揭盜版音樂光碟片，是一月四日取貨，一月五日
    才開始，伊在警局因為緊張、害怕不敢講，才說伊是被僱用等語，而經本院函詢
    聯華電信股份有限公司關於0000000000於九十年一月間之申請使用人
    乙事，該公司函覆當時該門號並無人申請使用等情，有該公司九十年三月二十六
    日（九十）聯法字第０三二六─一號函附卷可佐，此核與被告於本院調查及審理
    時所為之陳述大致相符而可採信，綜上所陳，本件事證明確，被告犯行，要可認
    定。
二、被告行為後，刑法第四十一條之規定，業於九十年一月四日修正，並經總統於九
    十年一月十日公布，依法於九十年一月十二日生效，而修正後刑法第四十一條第
    一項之規定：犯最重本刑為五年以下有期徒刑以下之刑之罪，而受六個月以下有
    期徒刑之宣告，因身體、教育、職業、家庭之關係或其他正當事由，執行顯有困
    難者，得以一元以下三元（業據罰金罰鍰提高標準條例第一條前段規定，就其原
    定數額提高為一百倍折算一日）以上折算一日，易科罰金，但確因不執行所宣告
    之刑，難收矯正之效，或難以維持法秩序者，不在此限」，對於被告並無不利，
    依刑法第二條第一項前段之規定，適用裁判時之新法。被告甲○○明知扣案之音
    樂光碟片均為侵害他人著作權之物意圖營利而交付，核其所為，係違反著作權法
    第九十三條第三款以同法第八十七條第二款之方法侵害他人之著作財產權之規定
    ，原公訴意旨認應依同法第九十四條常業犯處斷，固非無見，惟徵諸被告販賣盜
    版音樂光碟片之時間為一日、販入之片數為一百十片、出售之片數為十二片等情
    ，尚難認被告以此為常業而恃以維生，且經蒞庭檢察官於本院審理時當庭變更法
    條為著作權法第九十三條第三款，附此敘明。被告先後多次犯行，時間緊接，犯
    罪構成要件相同，顯係基於概括犯意而為，應依連續犯規定論以一罪，並加重其
    刑。被告以一行為侵害多人之著作財產權係屬同種類之想像競合犯。爰審酌被告
    為謀己利而侵害他人之智慧財產權，妨害文化發展，惟販賣數量非鉅，時日尚短
    ，得利不多，又其於本件犯罪坦承犯行等情狀，量處如主文所示之刑，並諭知易
    科罰金之折算標準。此外被告未曾受有期徒刑以上刑之宣告，有台灣高等法院檢
    察署刑案紀錄簡覆表一件在卷可徵，經此教訓後，應知警惕，當無再犯之虞，本
    院因認對其所宣告之刑，以暫不執行為適當，爰併予宣告緩刑三年，以勵自新。
    扣案之盜版音樂光碟片九十八片，係被告所有、供犯罪所用之物，爰依刑法第三
    十八條第一項第二款宣告沒收。
據上論斷，應依刑事訴訟法第二百九十九條第一項前段，著作權法第八十七條第二項
、第九十三條第三款，刑法第十一條前段、第二條第一項前段、第五十六條、第五十
五條、第四十一條第一項前段、第七十四條第一項、第三十八條第一項第二款，罰金
罰鍰提高標準條例第二條，判決如主文。
本案經檢察官蘇怡文到庭執行職務。
中      華      民      國      九十      年    十一      月      八    日
                                      臺灣臺北地方法院刑事第四庭
                                          法  官  陳  嘉  琪
右正本證明與原本無異。
如不服本判決，應於判決送達後十日內，向本院提出上訴狀。
                                          書記官  林  素  霜
中      華      民      國      九十      年    十一      月      八    日
著作權法第八十七條
有下列情形之一者，除本法另有規定外，視為侵害著作權或製版權︰
一  以侵害著作人名譽之方法利用其著作者。
二  明知為侵害著作權或製版權之物而散布或意圖散布而陳列或持有或意圖營利而交
    付者。
三  輸入未經著作財產權人或製版權人授權重製之重製物或製版物者。
四  未經著作財產權人同意而輸入著作原件或其重製物者。
五  明知係侵害電腦程式著作財產權之重製物而仍作為直接營利之使用者。
著作權法第九十三條
有下列情形之一者，處二年以下有期徒刑，得併科新台幣十萬元以下罰金︰
一  侵害第十五條至第十七條規定之著作人格權者。
二  違反第七十條規定者。
三  以第八十七條各款方法之一侵害他人之著作權者。


司法院資訊處製作；財團法人民間司法改革基金會備份。
